【裁判字號】    95,台上,3049
【裁判日期】    950608
【裁判案由】    違反毒品危害防制條例
【裁判全文】
最高法院刑事判決            九十五年度台上字第三０四九號
    上  訴  人  甲○○原名黃.
                        樓（另案在台灣台北監獄執行中）
    選任辯護人  賴彌鼎律師
                林宗竭律師
上列上訴人因違反毒品危害防制條例案件，不服台灣高等法院中
華民國九十四年十二月十三日第二審判決（九十四年度上訴字第
一０五二號，起訴案號：台灣板橋地方法院檢察署九十一年度偵
字第二一五六五號），提起上訴，本院判決如下：
    主  文
原判決撤銷，發回台灣高等法院。
    理  由
本件原判決認定曾新春於民國九十一年十一月七日凌晨零時三十
分許，在台北縣板橋市○○路○段與大明街路口，經警查獲持有
第一級毒品海洛因及第二級毒品安非他命，乃向警方供出其毒品
係來自於上訴人甲○○（原名黃金朝），並以行動電話向上訴人
佯稱欲購買二兩之海洛因。上訴人即基於販賣海洛因牟利之犯意
，與曾新春約定在台北縣板橋市○○路○段二號七樓之九吳銘宗
之住處交易。同日凌晨四時四十五分許，上訴人攜帶海洛因，偕
同不知情之黃重宜及綽號「阿龍」之不詳姓名男子前往吳銘宗之
住處，按鈴開門後，見屋內有警察守候，即行逃逸，經警在該大
樓之樓梯間予以逮捕，並在其攜帶之黑色皮包內及褲子口袋內分
別查獲海洛因二包（淨重七五點六公克）及六小包（淨重一零點
八公克），致未售賣得逞等情，爰撤銷第一審之判決，改判仍論
處上訴人販賣第一級毒品未遂罪刑。固非無見。
惟查販賣毒品罪，不以販入之後復行賣出為要件，祇須以營利為
目的，將毒品販入或賣出，有一於此，即足成罪。原判決謂上訴
人於凌晨四時許接獲曾新春之電話，旋即出現於雙方約定之交易
地點，堪認上訴人早已事先準備大量之海洛因隨時待售，於其販
入該等大量海洛因之初，即有將之分裝出售牟利之意圖，至為顯
然（見原判決第十六面第八行至第十一行）。如果無訛，上訴人
既以售賣牟利之犯意，而大量販入海洛因，則其販入時已屬販賣
既遂，無待乎另有賣出之行為，乃原判決猶論上訴人以毒品危害
防制條例第四條第六項、第一項之販賣第一級毒品未遂罪，難謂
無判決適用法則不當之違法。再，原判決認定警方在上訴人攜帶
之黑色皮包內及褲子口袋內分別查獲海洛因二包（淨重七五點六
公克）及六小包（淨重一零點八公克）等情；理由謂警方在上訴
人褲子口袋內查獲之海洛因六小包，並無積極證據足認上訴人擬
將之售賣，故不為沒收之諭知（見原判決第十八面第十七行至第
十九行）。但原判決先則認上訴人係基於售賣牟利之意圖，販入
大量之海洛因隨時待售，復謂上訴人褲子口袋內查獲之六包海洛
因，無積極證據認係擬予出售，所為論敘，前後矛盾。究竟上訴
人因何持有該六包海洛因？是否基於售賣牟利之意圖而販入？尚
欠明瞭，實情如何，仍應查明釐清，始足為判決之基礎。上訴意
旨指摘原判決違背法令，尚非全無理由，應認有撤銷發回更審之
原因。
據上論結，應依刑事訴訟法第三百九十七條、第四百零一條，判
決如主文。
中    華    民    國  九十五  年    六    月    八    日
                      最高法院刑事第二庭
                          審判長法官  紀  俊  乾
                                法官  黃  正  興
                                法官  陳  東  誥
                                法官  郭  毓  洲
                                法官  韓  金  秀
      本件正本證明與原本無異
                                      書  記  官
中    華    民    國  九十五  年    六    月   十二   日
                                                      J


司法院資訊處製作；財團法人民間司法改革基金會備份。
